【裁判字號】    98,裁,3068
【裁判日期】    981210
【裁判案由】    地價稅
【裁判全文】
最  高  行  政  法  院  裁  定
                                      98年度裁字第3068號
上  訴  人  冠軍股份有限公司
代  表  人  甲○○○
訴訟代理人  洪文浚  律師
被 上訴 人  乙○○○○○
代  表  人  丙○○
上列當事人間地價稅事件，上訴人對於中華民國98年8月20日臺
北高等行政法院98年度訴字第1049號判決，提起上訴，本院裁定
如下：
    主  文
上訴駁回。
上訴審訴訟費用由上訴人負擔。
    理  由
一、按對於高等行政法院判決之上訴，非以其違背法令為理由，
    不得為之，行政訴訟法第242條定有明文。依同法第243條第
    1項規定，判決不適用法規或適用不當者，為違背法令；而
    判決有同條第2項所列各款情形之一者，為當然違背法令。
    是當事人對於高等行政法院判決上訴，如依行政訴訟法第24
    3條第1項規定，以高等行政法院判決有不適用法規或適用不
    當為理由時，其上訴狀或理由書應有具體之指摘，並揭示該
    法規之條項或其內容；若係成文法以外之法則，應揭示該法
    則之旨趣；倘為司法院解釋或本院之判例，則應揭示該判解
    之字號或其內容。如以行政訴訟法第243條第2項所列各款情
    形為理由時，其上訴狀或理由書，應揭示合於該條項各款之
    事實。上訴狀或理由書如未依此項方法表明，或其所表明者
    與上開法條規定不合時，即難認為已對高等行政法院判決之
    違背法令有具體之指摘，其上訴自難認為合法。
二、本件上訴人所有坐落新竹市○○段116、116-1及116-2地號
    等3筆土地（面積分別為64,164.42、51,591.94及16,417.54
    平方公尺，所有權全部，下稱系爭土地），為上訴人於民國
    90年5月3日買賣取得，嗣上訴人出資成立味冠股份有限公司
    （下稱味冠公司），並於93年4月5日將系爭土地移轉予該公
    司。上訴人以依空軍第四九九戰術戰鬥機聯隊96年7月23日
    武符字第0960005507號函載，系爭土地於83年5月30日即列
    為新竹機場水平面限建管制區，依土地稅減免規則第11條之
    1規定，可減免地價稅30%等情，於97年11月25日（被上訴人
    於97年11月27日收文）向被上訴人申請退還系爭土地92年溢
    繳之地價稅。案經被上訴人以系爭土地未依「海岸、山地及
    重要軍事設施管制區禁建、限建範圍劃定、公告及管制作業
    規定」第5條規定辦理管制區劃定與公告，核與土地稅減免
    規則第11條之1所謂「經依法劃為管制區」之規定不符，且
    依空軍九八七八部隊83年1月6日（83）莊訓第061號函請被
    上訴人依土地稅減免規則第11條之1規定辦理減免之機場禁
    、限建土地清冊，並未包含系爭土地，爰以97年11月28日新
    市稅地字第0970041990號函（下稱原處分）否准其退稅之申
    請。上訴人仍表不服，提起訴願，遭決定駁回，提起行政訴
    訟。經原審判決駁回後，提起本件上訴。其上訴意旨略以：
    系爭土地係位於新竹機場限建管制區，並經軍方於96年6月2
    2日武符字第0960004584號函、96年7月23日武符字第096000
    5507號函及新竹市政府98年1月5日府工建字第0937140132號
    函確認在案，且上訴人所有系爭土地已有限建高度之限制，
    而使得系爭土地之使用收益權受有影響，應依土地稅減免規
    則第11條之1規定減徵百分之三十，並退還92年溢繳稅款新
    臺幣3,039,288元或發回原審更審。又國防部、內政部兩部
    會銜之地形、地籍圖及公告，是否有函送相關機關公告、是
    否有刊登於行政院公報、是否有公布管制區範圍、是否有造
    冊送地方稽徵機關等等，均僅為行政機關相互間之行政協助
    事項，並不涉及人民權利義務事項，自不得謂系爭土地不符
    前揭土地稅減免規定之適用，顯係增加法律規定所無之限制
    ，違反租稅法律主義云云。核其上訴理由狀所陳，無非重執
    其於原審主張，而為原審所不採之前詞，就原審取捨證據、
    認定事實之職權行使，指摘其為不當，並就原審已論斷者，
    泛言未論斷，或就原審所為論斷，泛言其論斷矛盾，而未具
    體表明合於不適用法規、適用法規不當、或行政訴訟法第24
    3條第2項所列各款之情形，難認對該判決之如何違背法令已
    有具體之指摘。依首揭說明，應認其上訴為不合法。
三、據上論結，本件上訴為不合法。依行政訴訟法第249條第1項
    前段、第104條、民事訴訟法第95條、第78條，裁定如主文
    。
中    華    民    國    98    年    12    月    10    日
                    最高行政法院第五庭
                        審判長法官  黃  璽  君
                              法官  劉  介  中
                              法官  鄭  忠  仁
                              法官  吳  東  都
                              法官  陳  金  圍
以  上  正  本  證  明  與  原  本  無  異
中    華    民    國    98    年    12    月    11    日
                              書記官  王  福  瀛


司法院資訊處製作；財團法人民間司法改革基金會備份。
